# 吸收合并

提问人：liufengwen 时间：2012-09-07 16:35:25
C为B的全资子公司，B为A的全资子公司，B吸收合并C时，是否需要把C的注册资本一起并入，并入与否对债权人有何区别？

回答人：chenyiwei
根据《国家工商行政管理总局关于做好公司合并分立登记支持企业兼并重组的意见》（工商企字[2011]226号）规定：“支持公司自主约定注册资本数额。因合并而存续或者新设的公司，其注册资本、实收资本数额由合并协议约定，但不得高于合并前各公司的注册资本之和、实收资本之和。合并各方之间存在投资关系的，计算合并前各公司的注册资本之和、实收资本之和时，应当扣除投资所对应的注册资本、实收资本数额”。